# 连同产品销售必须购买并配套发送给客户的 APP账户支出

提问人：liu42644268 时间：2021-06-29 10:26:48
如题，公司向客户销售一款产品，该款产品必须配套某款APP软件来使用，公司连同生产好的产品配套外购的APP账号一并销售给客户。那么，是否可以如此理解，由于该等APP账号并非为了生产而储备（不直接参与生产产品，仅于最终销售时直接转移给客户，同时并不会单独销售，必须连同主产品才能产生价值），但是其属于相关合同履约义务的一部分，因此在购置APP账号时（虽然可能在购买的时候没有直接订单，但是准则允许将预计将要发生的合同考虑在合同履约成本核算的范畴）计入合同履约成本核算，在销售产品并满足收入确认条件时按照加权单价及数量结转相关成本。

回答人：chenyiwei
如果在购入APP 账号时，与客户之间尚无合同，则不能确认为合同履约成本，可作为一般的存货（库存商品）处理。